臺灣高等法院刑事判決　　　　　　　　94年度上訴字第1097號
上　訴　人
即　被　告　　甲○○
選任辯護人　　舒建中　律師
上列上訴人因毒品危害防制條例案件，不服臺灣桃園地方法院94
年度重訴字第14號，中華民國94年3 月10日第一審判決（起訴案
號：臺灣桃園地方法院檢察署93年度偵字第 19832號），提起上
訴，本院判決如下：
    主  文
上訴駁回。
    事  實
一、甲○○明知海洛因屬毒品危害防制條例第二條第二項第一款
    所列之第一級毒品，不得非法運輸，其亦明知海洛因為懲治
    走私條例所規定未經許可不得私運進口之管制物品，竟基於
    運輸第一級毒品海洛因入境我國之犯意，於民國（下同）九
    十三年十二月十七日凌晨零時許，在大陸地區廣東省廣州市
    「豪門酒店」內，以新臺幣（下同）十萬元之代價，向真實
    姓名年籍不詳之大陸地區成年男子綽號「小陳」，購得第一
    級毒品海洛因（原判決誤載為安非他命，應予更正）一大包
    （合計淨重365點09公克，純度66點12％，純質淨重241點40
    公克）。同日清晨，甲○○與「小陳」回到廣東省珠海投宿
    之粵海酒店後，由「小陳」將上開第一級毒品海洛因一大包
    分成六小包，並將其中三小包海洛因置入甲○○所穿著之左
    腳運動鞋內，甲○○再依樣將另外三小包海洛因置入其右腳
    運動鞋內。同年月十九日下午，甲○○一人穿著藏置上開第
    一級毒品海洛因之運動鞋，自大陸地區澳門搭乘澳門航空公
    司NX-628號班機返回台灣，於同日下午四時許，入境桃園中
    正國際機場，而將管制進口之第一級毒品海洛因運輸入境。
    旋於同日下午四時二十五分許，為內政部警政署航空警察局
    員警察覺形跡可疑，會同財政部台北關稅局人員在該機場第
    一航廈入境海關室當場查獲，取出甲○○所穿之運動鞋一雙
    及其內夾藏之海洛因六小包（含甲○○所有、供裝置毒品之
    包裝袋六個）。
二、案經內政部警政署航空警察局移送臺灣桃園地方法院檢察署
    檢察官偵查起訴。
    理  由
一、被告甲○○於上揭時地購買海洛因一大包，並將之分裝為六
    小包，自大陸地區攜帶入境，為警查獲之事實，已據其於警
    訊、偵查、原審及本院審理時供承不諱，並有被告之旅客出
    入境記錄查詢資料一份（偵查卷第十七頁至二十頁）、台北
    關稅局扣押貨品運輸工具收據及搜索筆錄一份（偵查卷第二
    十七頁）、查獲照片四張（偵查卷第十一頁、第十二頁）在
    卷可稽。且有查獲之毒品六小包扣押可資佐證，該扣押之毒
    品，經送驗結果，為第一級毒品海洛因（ 合計淨重365點09
    公克，純度66點12％，純質淨重241點40公克 ），亦有法務
    部調查局九十四年一月十九日調科壹字第０八０００八七五
    三號鑑定通知書一紙在卷可憑（偵查卷第五十六頁），事證
    明確。被告雖否認有運輸犯行，辯稱：毒品僅供自己施用云
    云。惟按毒品危害防制條例之運輸毒品罪，不以運輸他人所
    有或持有之毒品為限，即為自己運輸者亦包括在內，故不論
    運輸人係為他人運輸或為自己運輸，均應成立運輸毒品罪（
    最高法院九十二年台上字第三三二一號判決意旨參照）。被
    告縱為自己施用之目的，將扣案之毒品自大陸地區攜帶返回
    台灣，然被告主觀上已知為毒品，客觀上亦由大陸地區輸入
    台灣境內，其運輸之行為，至為明確，並不因其運輸之動機
    為何，而解免其罪責。辯護人雖認為被告未達到運輸之目的
    ，係運輸未遂云云。但按運輸第一級毒品罪，所謂運輸，係
    本於運輸意思而搬運輸送而言，倘其有此意圖者，一有搬運
    輸送之行為，犯罪即已成立，並非以運抵目的地為完成犯罪
    之要件（最高法院九十三年度台上字第一四七二號判決意旨
    參攷），辯護人認為被告未達到運輸之目的，係運輸未遂，
    自不可採。綜上，被告所辯，為卸責之詞，不足採信，其運
    輸第一級毒品犯行堪以認定。
二、按海洛因係毒品危害防制條例第二條第二項第一款規定之第
    一級毒品，且係行政院依懲治走私條例第二條第四項公告之
    「管制物品及其數額」甲項第四款所列之管制進出口物品。
    核被告所為，係犯毒品危害防制條例第四條第一項之運輸第
    一級毒品罪及懲治走私條例第二條第一項之私運管制物品進
    口罪。公訴人雖未引用懲治走私條例第二條第一項條文，惟
    於事實欄已明確記載私運管制物品進口之事實，且經原審蒞
    庭檢察官當庭補正（見原審卷第二五頁），該部分業已起訴
    ，本院自應加以審理。被告持有第一級毒品海洛因之低度行
    為，為運輸之高度行為所吸收，不另論罪。被告以一行為同
    時觸犯前開二罪名，為想像競合犯，依刑法第五十五條之規
    定，應從一重之運輸第一級毒品罪處斷。被告雖有上開運輸
    海洛因之行為，惟被告供明其運輸海洛因之原因係供己施用
    ，所生危害有限，犯罪情節尚非極為重大，若不論運輸之目
    的、數量多寡，均處以毒品危害防制條例第四條第一項之法
    定刑死刑或無期徒刑，尚屬過苛，依本件實際犯罪之情狀而
    言，尚屬情輕法重，有傷一般國民對於法律之情感，綜合前
    述各情，認為被告犯罪情狀尚堪憫恕，依刑法第五十九條規
    定，酌量減輕其刑。
三、原審以被告罪證明確，依毒品危害防制條例第四條第一項、
    第十八條第一項前段、第十九條第一項，懲治走私條例第二
    條第一項、第十一條，刑法第十一條、第五十五條、第五十
    九條規定，並於審酌被告正值青壯之年，竟為施用毒品而將
    嚴重危害國人身心健康之毒品海洛因運輸來台，無視政府反
    毒決心，及運輸毒品之數量、方法，及被告犯後坦承犯行等
    一切情狀，處有期徒刑十年。並敘明扣案之海洛因六小包（
    合計淨重365點09公克，純度66點12％，純質淨重241點40公
    克），係查獲之毒品，應依毒品危害防制條例第十八條第一
    項前段規定，宣告沒收銷燬之。另扣案之運動鞋一雙及裝置
    該海洛因之包裝袋六個，均係被告所有供犯本件犯罪所用之
    物，均應依毒品危害防制條例條第十九條第一項規定併予宣
    告沒收。經核原判決認事用法，並無不合，量刑亦屬妥適，
    被告上訴，徒求減輕，惟原審業經衡情酌理，方為本案科刑
    ，其量刑妥適，被告上訴為無理由，應予駁回。
據上論斷，應依刑事訴訟法第368條，判決如主文。
本案經檢察官呂光華到庭執行職務。
中　　華　　民　　國　　94　　年　　6 　　月　　3 　　日
　　　　　　　　　刑事第二十庭審判長法　官  陳貽男
　　　　　　　　　　　　　　　　　  法　官  許仕楓
　　　　　　　 　 　　　　　　　　  法　官  李世貴
以上正本證明與原本無異。
如不服本判決，應於收受送達後十日內向本院提出上訴書狀，其
未敘述上訴之理由者並得於提起上訴後十日內向本院補提理由書
（均須按他造當事人之人數附繕本）。
                                    書記官  魏汝萍
中　　華　　民　　國　　94　　年　　6 　　月　　3 　　日
附錄：本案論罪科刑法條全文
  毒品危害防制條例第四條
    製造、運輸、販賣第一級毒品者，處死刑或無期徒刑；處無
    期徒刑者，得併科新臺幣一千萬元以下罰金。
    製造、運輸、販賣第二級毒品者，處無期徒刑或七年以上有
    期徒刑，得併科新臺幣七百萬元以下罰金。
    製造、運輸、販賣第三級毒品者，處五年以上有期徒刑，得
    併科新臺幣五百萬元以下罰金。
    製造、運輸、販賣第四級毒品者，處三年以上十年以下有期
    徒刑，得併科新臺幣三百萬元以下罰金。
    製造、運輸、販賣專供製造或施用毒品之器具者，處一年以
    上七年以下有期徒刑，得併科新臺幣一百萬元以下罰金。
    前五項之未遂犯罰之。
  懲治走私條例第二條
    私運管制物品進口、出口逾公告數額者，處七年以下有期徒
    刑，得併科新臺幣三百萬元以下罰金。
    以犯前項之罪為常業者，處三年以上十年以下有期徒刑，得
    併科新臺幣五百萬元以下罰金。
    第一項之未遂犯罰之。
    第一項所稱管制物品及其數額，由行政院公告之。
